最高法院刑事判決　　　　　　一○○年度台上字第四七○九號
上　訴　人　李良軍
選任辯護人　趙元昊律師
上列上訴人因違反毒品危害防制條例案件，不服台灣高等法院中
華民國一○○年五月十三日第二審判決（一○○年度上訴字第五
八四號，起訴案號：台灣台北地方法院檢察署九十六年度偵字第
二二四七二、二五四三二號），提起上訴，本院判決如下：
    主  文
上訴駁回。
    理  由
一、販賣第二級毒品及販賣第三級毒品部分： 
按刑事訴訟法第三百七十七條規定，上訴於第三審法院，非以判
決違背法令為理由，不得為之。是提起第三審上訴，應以原判決
違背法令為理由，係屬法定要件。如果上訴理由書狀並未依據卷
內訴訟資料，具體指摘原判決不適用何種法則或如何適用不當，
或所指摘原判決違法情事，顯與法律規定得為第三審上訴理由之
違法情形，不相適合時，均應認其上訴為違背法律上之程式，予
以駁回。本件原判決撤銷第一審關於上訴人李良軍部分之科刑判
決，改判論處上訴人共同販賣第二級毒品（一罪，原判決附表一
編號1）；共同販賣第三級毒品（共二罪，同附表編號 2、3）各
罪刑，已詳敘認定犯罪事實之依據及憑以認定之理由。並對如何
認定：上訴人在第一審坦承有與陳坤佑（因共同販賣毒品，業經
原審判處罪刑確定）共同販賣第二級毒品MDMA予綽號「小黑」者
（即上開附表一編號 1）及共同販賣第三級毒品愷他命（即同附
表一編號2、3所載）屬實之自白，有陳坤佑在警詢、偵查、審理
中之供詞，兩人間暨陳坤佑與「小黑」間之監聽譯文，及扣案如
原判決附表二編號5至7之物品可參，真實可信；至於上訴人至原
審翻供否認有參與上開販賣第二級毒品犯行之辯解，不足採取；
皆已依據卷內資料予以指駁及說明。從形式上觀察，原判決並無
足以影響判決結果之違法情形存在。又依原判決事實之認定及理
由之說明，陳坤佑於民國九十六年七月二十一日晚上九時三十九
分許，因接到「小黑」電話要購買MDMA，而指示上訴人送交毒品
予「小黑」，雖其中因上訴人之遲延，被陳坤佑打電話加以指責
，但上訴人於辦畢後，已於同日晚上十一時十三分許，打電話向
陳坤佑復稱OK！OK！等語（見原判決第二頁事實欄、第五至六頁
理由(二)），是原判決認該次交易已經完成，自屬有憑；至於依卷
附監聽譯文，陳坤佑在翌日（七月二十二日）凌晨二時四十二分
，又接到「小黑」催陳坤佑送毒品電話，但「小黑」該次係向陳
坤佑抱怨「剛剛十分鐘，過十分鐘了，『三十分鐘』了還沒有到
，真是！真是！」，陳坤佑隨之打電話給上訴人：你跟人家說十
分鐘到，已經說三次了！上訴人答稱：沒有啦，已經到了啦，ok
！bye！ 等語（見第一審卷(一)第二七頁），可見上開七月二十二
日凌晨二時四十二分「小黑」催陳坤佑送貨，係是日凌晨二時許
之交易，與本案無關，上訴人執以指摘原判決採證違法，自屬無
憑。又陳坤佑在原審經上訴人之辯護人詰問時，雖改稱當晚伊並
無毒品MDMA，亦不知道上訴人有無送毒品予「小黑」云云，但亦
證稱已經過四年，不記得了等語（見原審卷第六十頁正、反面）
，是陳坤佑上開證言，尚難執為有利上訴人之認定，原判決理由
內未予敘明，不無疏漏，但既於判決結果不生影響，自不得執以
指摘，資為適法之第三審上訴理由。上訴意旨未憑卷內證據資料
，具體指摘原判決如何違背法令，仍執陳詞再為事實上之爭辯，
並對原審採證認事之職權行使及於判決結果不生影響之事項，徒
憑己見，任意指摘，難謂已符合首揭法定上訴要件。其上開部分
之上訴違背法律上之程式，應予駁回。
二、轉讓第三級毒品部分：
按刑事訴訟法第三百七十六條所列各罪之案件，經第二審判決者
，不得上訴於第三審法院，為該法條所明定。上訴人因轉讓第三
級毒品部分，原審係依毒品危害防制條例第八條第二項論處罪刑
，核屬刑事訴訟法第三百七十六條第一款之案件。依首開說明，
既經第二審判決，自不得上訴於第三審法院，上訴人猶提起上訴
，顯為法所不許，亦應予駁回。
據上論結，應依刑事訴訟法第三百九十五條前段，判決如主文。
中    華    民    國  一○○  年    八    月  二十四  日
                      最高法院刑事第十一庭
                          審判長法官  陳  世  淙  
                                法官  陳  東  誥  
                                法官  何  菁  莪  
                                法官  王  居  財  
                                法官  郭  毓  洲  
本件正本證明與原本無異
                                      書  記  官  
中    華    民    國  一○○  年    八    月  二十六  日
                                                      v